臺灣士林地方法院刑事判決　　　　　　　 94年度簡上字第9號
上　訴　人　甲○○
即　被　告
上列上訴人即被告因毒品危害防制條例案件，不服本院中華民國
93年11月30日93年度士簡字第1523號第一審刑事簡易判決（聲請
簡易判決處刑案號：93年度毒偵字第1307號），提起上訴，本院
管轄之第二審合議庭判決如下：
    主  文
原判決撤銷。
甲○○施用第二級毒品，處有期徒刑陸月，如易科罰金以參佰元
折算壹日。
    事  實
一、甲○○前因施用毒品案件，經觀察、勒戒後，認無繼續施用
    毒品之傾向，於民國91年9 月10日因執行觀察、勒戒完畢被
    釋放，經臺灣士林地方法院檢察署檢察官以91年毒偵字第
    734 號不起訴處分在案。復因施用第二級毒品案件，經臺灣
    臺北地方法院檢察署檢察官於93年2 月5 日以93年毒偵字第
    140 號提起公訴，經臺灣臺北地方法院於93年2 月27日以93
    年度簡字第455 號判決處有期徒刑四月確定；另因持有第一
    級毒品案件，經臺灣臺北地方法院檢察署檢察官於93年6 月
    14 日 以93年偵字第4156號提起公訴，經臺灣臺北地方法院
    於93 年7月5 日以93年簡字第1672號判決處有期徒刑三月確
    定，因未到案執行，經臺灣臺北地方法院檢察署發布通緝，
    詎甲○○仍不知悔改，復於93年8 月11日5 時許為警採尿往
    前回溯96小時內某時，在不詳處所施用第二級毒品安非他命
    ，為警於93年8 月10日14時30分在臺北市○○區○○街321
    巷內停車場緝獲，嗣經其同意採集尿液送驗後查獲。
二、案經臺北市政府警察局內湖分局報請臺灣士林地方法院檢察
    署檢察官偵查後聲請簡易判決處刑。
    理  由
一、前述犯罪事實，雖被告甲○○於偵查中及本院準備程序時均
    矢口否認有施用毒品安非他命之犯行，並辯稱：尿液可能是
    之前施用毒品而呈陽性反應，約三、四個月前已被判刑四個
    月，不可能再施用毒品云云，然查被告於93年8 月11日5 時
    許為警查獲時所採集之尿液，經送臺灣尖端先進生技醫藥股
    份有限公司以酵素免疫分析法初步檢驗，並以氣相層析質譜
    儀法複驗確認，均呈安非他命與甲基安非他命陽性反應，有
    該公司93年8 月18日濫用藥物檢驗報告一紙在卷足憑（見93
    年度核退字第2354號偵查卷第29頁）。而吸食甲基安非他命
    後，其尿液中能否驗出安非他命陽性反應，與其吸食方式、
    吸食量、個人體質、採尿時間及檢測儀器之精密度等有關，
    一般而言，約70% 於口服投與後24小時內自尿中排出，約90
    % 於96小時內自尿中排出，從而吸食時間距採集尿液時間最
    長可能不會超過四日，此有行政院衛生署藥物食品檢驗局81
    年2 月8 日藥檢壹字第001156號函可參，堪認本件被告應
    有於93年8 月11日5 時許採尿前96小時內某時在不詳地點施
    用安非他命甚明，被告辯稱其尿液係因三、四個月前施用毒
    品而呈陽性反應云云，顯係卸責之詞，不足採信。本件事證
    明確，被告施用第二級毒品之犯行堪以認定。
二、按犯毒品危害防制條例第10條之施用毒品罪者，檢察官應聲
    請法院裁定令被告入勒戒處所觀察、勒戒。觀察、勒戒後，
    檢察官依據勒戒處所之陳報，認受觀察、勒戒人無繼續施用
    毒品傾向者，應即釋放，並為不起訴處分；認受觀察、勒戒
    人有繼續施用毒品傾向者，檢察官應聲請法院裁定令入戒治
    處所施以強制戒治。經觀察、勒戒或強制戒治執行完畢釋放
    後，五年內再犯毒品危害防制條例第10條之罪者，檢察官應
    依法追訴，毒品危害防制條例第20條第1 項、第2 項、第23
    條第2 項分別定有明文。查被告前因施用毒品案件，經裁定
    日釋放出所，由臺灣士林地方法院檢察署檢察官以91年度毒
    偵字第734 號不起訴處分確定，有不起訴處分書在卷可稽（
    見93年度毒偵字第1307號偵查卷第54頁）。被告於不起訴處
    分後五年內之93年8 月11日5 時前之96小時內，再犯毒品危
    害防制條例第10條之施用毒品罪，經檢察官提起公訴，應經
    訴訟程序審理。再按安非他命係毒品危害防制條例第2 條第
    2 項第2 款所稱之第二級毒品。核被告施用安非他命之行為
    ，係犯毒品危害防制條例第10條第2 項之施用第二級毒品罪
    ，被告持有安非他命進而施用，其持有安非他命之低度行為
    應為施用安非他命之高度行為所吸收，不另論罪。
三、原審認被告犯有施用第二級毒品罪，事證明確，適用毒品危
    害防制條例第10條第2 項、刑法第11條前段、第41條第1項
    、罰金罰鍰提高標準條例第2 條之規定，並審酌一切情狀，
    判處被告有期徒刑六月，如易科罰金以三百元折算壹日，其
    認事用法固非無見。惟查扣案之疑似安非他命透明晶體一包
    （毛重0.30公克，淨重0.10公克，取0.01公克化驗，餘0.09
    公克），經送鑑驗結果，未檢出可疑毒品成份，有臺北市政
    府警察局93年9 月17日北市鑑毒字第347 號鑑驗通知書在卷
    可憑（見93年度核退字第2354號偵查卷第39頁），但原審於
    主文同時諭知安非他命一包（驗餘淨重零點零玖公克）沒收
    銷燬，則有未洽。是被告上訴雖無理由，而原判決既有可議
    ，自無可維持，應由本院將原判決撤銷改判，以資適法。爰
    審酌被告有多次施用毒品之前科，再犯本罪，顯無悔意，及
    施用毒品危害自己身心健康，與犯罪後猶飾詞否認犯行等一
    切情狀，量處有期徒刑六月，如易科罰金以三百元折算一日
    。
四、本院於審理時，被告經合法傳喚，無正當理由不到庭，不待
    其陳述，逕行判決，併此敘明。
據上論斷，應依刑事訴訟法第455 條之1 第1 項、第3 項、第
369 條第1 項前段、第371 條、第364 條、第299 條第1 項前段
、毒品危害防制條例第10條第2 項、刑法第11條前段、第41條第
1項 、罰金罰鍰提高標準條例第2 條，判決如主文。
本案經檢察官呂永魁到庭執行職務。
中　　華　　民　　國　　94　　年　　3 　　月　　25　　日
                  刑事第四庭審判長法  官  林  秀  鳳
                                  法  官  許  碧  惠
                                  法  官  周  明  鴻
以上正本證明與原本無異。
如不服本判決，應於判決送達後10日內，向本院提出上訴狀。
                                  書記官  楊  哲  偉
中　　華　　民　　國　　94　　年　　3 　　月　　31　　日
附錄法條：
毒品危害防制條例第10條
施用第2 級毒品者，處三年以下有期徒刑。
